臺灣新北地方法院刑事判決
                                    111年度審訴字第874號
公  訴  人  臺灣新北地方檢察署檢察官
被      告  王昭文




上列被告因偽造文書等案件，經檢察官提起公訴（110年度偵字
第48109號、111年度偵字第9585號），被告於準備程序進行中就
被訴事實均為有罪之陳述，本院合議庭裁定由受命法官獨任進行
簡式審判程序並判決如下：
    主  文
王昭文犯如附表所示之罪，各處如附表宣告刑欄所示之刑及沒收
（含追徵）。應執行有期徒刑柒月，如易科罰金，以新臺幣壹仟
元折算壹日。
    事實及理由
一、本件犯罪事實及證據，除犯罪事實欄一、㈡第2行「趁古麗華
    午休」前補充「意圖為自己不法之所有，基於竊盜之犯意，
    」；同欄一、㈡第1至2行「基於行使偽造私文書之犯意」補
    充為「基於行使偽造私文書及詐欺取財之犯意」；證據部分
    另補充「被告王昭文於本院準備程序及審理中之自白」外，
    均引用如附件起訴書之記載。
二、核被告王昭文就附件起訴書犯罪事實㈠、㈡所為，均係犯刑法
    第320條第1項竊盜罪（2罪）；就犯罪事實㈢所為，係犯刑法
    第216條、第210條行使偽造私文書罪、同法第339條第1項詐
    欺取財罪（1 罪）。被告就犯罪事實㈢指示不知情之林信明
    偽簽「古麗華」姓名，而遂行其犯罪，為間接正犯。被告指
    示林信明偽簽「古麗華」姓名之行為，為偽造私文書之部分行
    為，而偽造私文書之低度行為，為行使偽造私文書之高度行為所
    吸收，均不另論罪。被告以一行為同時犯行使偽造私文書罪及詐
    欺取財罪，為想像競合犯，應依刑法第55條前段規定，從一
    重之行使偽造私文書罪處斷。被告所為竊盜罪及行使偽造私文
    書罪3罪間，犯意各別，行為互殊，應予分論併罰。
三、爰審酌被告不思以正途獲取財物，恣意以竊盜、詐欺及行使
    偽造私文書手段不勞而獲，所為損害告訴人林榕萱、古麗華
    之財產法益，亦足以生損害於告訴人林榕萱、古麗華，行為
    實屬不該，兼衡被告素行及如起訴書所載之前科執行紀錄（
    見本院卷附臺灣高等法院被告前案記錄表1份）、國中畢業
    之智識程度（見本院卷附被告個人戶籍資料查詢結果1 紙）
    、入監前無工作、需撫養孫子、孫女、犯罪之動機、目的、
    手段、犯罪所得之財物價值及犯後坦承犯行，惟尚未與告訴
    人林榕萱、古麗華達成和解或賠償損害等一切情狀，分別量
    處如主文所示之刑，並諭知易科罰金之折算標準，暨定應執
    行刑及諭知易科罰金之折算標準，以資懲儆。
四、沒收部分：
㈠、查被告於本案犯罪事實㈠所竊得告訴人林榕萱所有之黑色側背
    包1個（內含價值新臺幣〈下同〉2,300元之五倍券、藍芽耳機
    充電盒1個）；就犯罪事實㈡所竊得告訴人古麗華所有之皮夾
    1個（內含現金300元）；就犯罪事實㈢詐得告訴人古麗華所
    有之價值5000元五倍券1張，均未扣案，為被告犯罪所得，
    且未實際合法發還告訴人林榕萱、古麗華，被告亦未與告訴
    人林榕萱、古麗華達成和解或賠償損害，宣告沒收亦無過苛
    、欠缺刑法上之重要性、犯罪所得價值低微，或為維持受宣
    告人生活條件之必要等情形，爰均依刑法第38條之1第1項前
    段及第3 項之規定宣告沒收，並均於全部或一部不能沒收或
    不宜執行沒收時，追徵其價額。
㈡、未扣案之偽造「古麗華」署名1枚，不問屬於犯人與否，均應
    依刑法第219 條之規定宣告沒收。至偽造之收據1紙超商店
    員收受，非屬被告所有，且非違禁物，爰不予宣告沒收，附
    此敘明。
㈢、至被告於本案犯罪事實㈠竊得告訴人林榕萱所有之身分證、提
    款卡各1張；就犯罪事實㈡竊得告訴人古麗華所有之身分證、
    健保卡各1張，均未扣案，該證件、提款卡客觀上價值甚微
    ，遺失後得掛失重新申辦，顯無財產價值或換價可能而欠缺
    刑法上重要性，爰均依刑法第38條之2第2項規定不予宣告沒
    收，同予敘明。
據上論斷，應依刑事訴訟法第273條之1第1項、第299條第1 項前
段、第310條之2、第454條第2項，判決如主文。
本案經檢察官邱蓓真偵查起訴，由檢察官高智美到庭執行公訴。
中    華    民    國   111    年    8     月    29    日
                  刑事第二十三庭  法  官  傅紫玲
上列正本證明與原本無異。
如不服本判決，應於判決送達後20日內敘明上訴理由，向本院提
出上訴狀(應附繕本)，上訴於臺灣高等法院。其未敘述上訴理由
者，應於上訴期間屆滿後20日內向本院補提理由書「切勿逕送上
級法院」。
                                  書記官  盧姿妤
中    華    民    國   111    年    8     月    29    日
附錄本案論罪科刑法條全文：
中華民國刑法第210條
偽造、變造私文書，足以生損害於公眾或他人者，處 5 年以下
有期徒刑。

中華民國刑法第216條
行使第 210 條至第 215 條之文書者，依偽造、變造文書或登載
不實事項或使登載不實事項之規定處斷。

中華民國刑法第320條
意圖為自己或第三人不法之所有，而竊取他人之動產者，為竊盜
罪，處 5 年以下有期徒刑、拘役或 50 萬元以下罰金。
意圖為自己或第三人不法之利益，而竊佔他人之不動產者，依前
項之規定處斷。
前二項之未遂犯罰之。

中華民國刑法第339條
意圖為自己或第三人不法之所有，以詐術使人將本人或第三人之
物交付者，處 5 年以下有期徒刑、拘役或科或併科 50 萬元以
下罰金。
以前項方法得財產上不法之利益或使第三人得之者，亦同。
前二項之未遂犯罰之。

附表：
編號 犯罪事實             宣    告    刑  一 即起訴書犯罪事實㈠部分 王昭文犯竊盜罪，處有期徒刑參月，如易科罰金，以新臺幣壹仟元折算壹日。未扣案之犯罪所得黑色側背包壹個、價值新臺幣貳仟參佰元之五倍券、藍芽耳機充電盒壹個均沒收，於全部或一部不能沒收或不宜執行沒收時，追徵其價額。  二 即起訴書犯罪事實㈡部分 王昭文犯竊盜罪，處有期徒刑貳月，如易科罰金，以新臺幣壹仟元折算壹日。未扣案之犯罪所得皮夾壹個、現金新臺幣參佰元均沒收，於全部或一部不能沒收或不宜執行沒收時，追徵其價額。  三 即起訴書犯罪事實㈢部分 王昭文犯行使偽造私文書罪，處有期徒刑參月，如易科罰金，以新臺幣壹仟元折算壹日。未扣案之犯罪所得價值新臺幣伍仟元之五倍券壹張沒收，於全部或一部不能沒收或不宜執行沒收時，追徵其價額。未扣案之「古麗華」署押壹枚沒收。 

--------------------------------------------------------
附件：
臺灣新北地方檢察署檢察官起訴書
                                    110年度偵字第48109號
                                    111年度偵字第9585號
　　被　　　告　王昭文　女　42歲（民國00年0月00日生）
　　　　　　　　　　　　住新北市○○區○○街000巷00號
　　　　　　　　　　　　國民身分證統一編號：Z000000000號
                        （現另案在法務部矯正署臺北女子看守所附設勒戒處所執行觀察勒戒中）
上列被告因竊盜等案件，業經偵查終結，認應提起公訴，茲將犯
罪事實及證據並所犯法條分敘如下：
　　　　　　犯罪事實
一、王昭文前因施用毒品案件，經臺灣新北地方法院以106年度
    審訴字第1819號判決判處有期徒刑10月確定，於民國108年9
    月22日縮短刑期執行完畢。詎仍不知悔改，分別為下列犯行
    ：
  ㈠於110年10月15日11時17分許，在新北市○○區○○○路00號前，
    意圖為自己不法之所有，基於竊盜之犯意，趁林榕萱下車卸
    貨、疏未注意之際，徒手開啟車牌號碼000-00號自用大貨車
    未上鎖之副駕駛座車門後，入內竊取林榕萱所有、置放在該
    貨車副駕駛座上之黑色側背包1個【內含價值新臺幣（下同
    ）2,300元之五倍卷、身分證、提款卡1張、藍芽耳機充電盒
    1個】，得手後離去。
  ㈡於110年8月27日14時14分許，在古麗華位於新北市○○區○ ○路
    000號2樓之住處內，趁古麗華午休、疏未注意之際，徒手竊
    取古麗華所有、置放上址客廳桌上之皮夾1個（內含身分證
    、健保卡、現金300元），得手後離去。
  ㈢於110年10月8日9時許，意圖為自己不法之所有，基於行使偽
    造私文書之犯意，與不知情之友人林信明（涉犯竊盜等罪嫌
    部分，另為不起訴處分）一同至新北市○○區○○街000○0號7-E
    LEVEN超商鶯歌門市，將先前竊得古麗華之健保卡插入該門
    市內附設ibon機台後，按步操作取得領取五倍卷之收據，並
    指示不知情之林信明持收據至超商櫃台以古麗華之名義領取
    五倍卷，林信明即在收據上偽簽「古麗華」之姓名後交由超
    商店員而行使之，致該超商店員誤信其為有權提領五倍卷之
    人而交付價值5,000元之五倍卷1張與林信明，足以生損害於
    超商管理之正確性及古麗華。
二、案經林榕萱、古麗華訴由新北市政府警察局三峽分局報告偵
    辦。
　　　　　　證據並所犯法條
一、證據清單暨待證事實
編號 證據名稱 待證事實 1 被告王昭文於警詢及偵查中之供述 ㈠坦承有於上揭㈠所示時、地，趁告訴人林榕萱下車卸貨、疏未注意之際，徒手開啟車牌號碼000-00號自用大貨車未上鎖之副駕駛座車門後，入內竊取告訴人林榕萱所有、置放在該貨車副駕駛座上之黑色側背包1個（內含價值2,300元之五倍卷、身分證、提款卡1張、藍芽耳機充電盒1個）得手之事實。 ㈡坦承有於上揭㈡所示時、地，趁告訴人古麗華午休、疏未注意之際，徒手竊取告訴人古麗華所有、置放上址客廳桌上之皮夾1個（內含身分證、健保卡、現金300元）得手之事實。 ㈢坦承有於上揭㈢所示時、地，將先前竊得告訴人古麗華之健保卡插入ibon機台後，按步操作取得領取五倍卷之收據，並指示不知情之同案被告林信明持收據至超商櫃台以告訴人古麗華之名義領取五倍卷，同案被告即在收據上偽簽「古麗華」之姓名後交由超商店員而行使之，致該超商店員誤信其為有權提領五倍卷之人而交付價值5,000元之五倍卷1張與同案被告，嗣該張五倍卷由被告獨自花用完畢之事實。 2 證人即告訴人林榕萱於警詢時之證述 告訴人林榕萱置於車牌號碼000-00號自用大貨車副駕駛座上之黑色側背包1個（內含價值2,300元之五倍卷、身分證、提款卡1張、藍芽耳機充電盒1個），於上揭㈠所示時、地，遭人開啟未上鎖之副駕駛座車門後竊取之事實。 3 證人即告訴人古麗華於警詢時之證述 被告有於上揭㈡所示時、地，趁告訴人古麗華午休、疏未注意之際，徒手竊取告訴人古麗華所有、置放上址客廳桌上之皮夾1個（內含身分證、健保卡、現金300元），得手後離去之事實。 4 證人即同案被告林信明於警詢及偵查中之證述 被告有於上揭㈢所示時、地，將告訴人古麗華之健保卡插入ibon機台後，按步操作取得領取五倍卷之收據，並指示不知情之同案被告持收據至超商櫃台以告訴人古麗華之名義領取五倍卷，同案被告即在收據上代簽「古麗華」之姓名後交由超商店員而行使之，致該超商店員誤信其為有權提領五倍卷之人而交付價值5,000元之五倍卷1張與同案被告，嗣該張五倍卷由被告獨自花用完畢之事實。 5 現場監視器錄影畫面截圖12張暨錄影檔案光碟2片、收據1紙、五倍卷領取狀態簡易查詢頁面1份 ㈠被告有於上揭㈠所示時、地，趁告訴人林榕萱下車卸貨、疏未注意之際，徒手開啟車牌號碼000-00號自用大貨車未上鎖之副駕駛座車門後，入內竊取告訴人林榕萱所有、置放在該貨車副駕駛座上之黑色側背包1個，得手後離去之事實。 ㈡被告有於上揭㈡所示時間，至告訴人古麗華上址住處之事實。 ㈢被告有於上揭㈢所示時、地，將先前竊得告訴人古麗華之健保卡插入ibon機台後，按步操作取得領取五倍卷之收據，並指示不知情之同案被告持收據至超商櫃台以告訴人古麗華之名義領取五倍卷，同案被告即在收據上偽簽「古麗華」之姓名後交由超商店員而行使之，致該超商店員誤信其為有權提領五倍卷之人而交付價值5,000元之五倍卷1張與同案被告之事實。 
二、核被告上揭㈠、㈡所為，均係犯刑法第320條第1項竊盜罪嫌；
    上揭㈢所為，係犯刑法第216條、第210條行使偽造私文書罪嫌
    、同法第339條第1項詐欺取財罪嫌。被告指示不知情之同案
    被告偽簽「古麗華」姓名之行為，為偽造私文書之部分行為，
    而偽造私文書之低度行為，為行使偽造私文書之高度行為所吸收
    ，均請不另論罪。被告以一行為同時犯行使偽造私文書罪及詐欺
    取財罪，為想像競合犯，請依刑法第55條前段規定，從一重
    之行使偽造私文書罪處斷。被告所為竊盜罪及行使偽造私文書
    罪間，犯意各別，行為互殊，請予分論併罰。又被告前有如事
    實欄所載之論罪科刑及執行情形，有刑案資料查註紀錄表1份附卷
    可憑，其於受徒刑之執行完畢後，5年以內故意再犯本件有期
    徒刑以上之罪，為累犯，請依刑法第47條第1項之規定及大法
    官釋字第775號解釋，裁量是否加重其最低本刑。至被告竊得
    告訴人2人所有之包包、皮夾，均為其犯罪所得，倘於裁判
    前未能實際合法發還告訴人2人，請依刑法第38條之1第1項
    前段規定宣告沒收，如於全部或一部不能沒收或不宜執行沒收
    時，請依同條第3項規定追徵其價額。另被告指示不知情之
    同案被告偽造「古麗華」之署押1枚，請依刑法第219條規定
    沒收之。
三、依刑事訴訟法第251條第1項提起公訴。
　  此　致
臺灣新北地方法院
中　　華　　民　　國　 111　　年　　6 　　月　 　1　　日
　　　　　　　　　　　　　檢　察　官  邱蓓真